<?xml version='1.0' encoding='utf-8'?>
<verb default="fodháil" disambig="">
  <verbalNoun default="fodháileadh" />
  <verbalAdjective default="fodháilte" />
  <tenseForm default="fodháil" tense="Past" dependency="Indep" person="Base" />
  <tenseForm default="fodháileamar" tense="Past" dependency="Indep" person="Pl1" />
  <tenseForm default="fodháileadar" tense="Past" dependency="Indep" person="Pl3" />
  <tenseForm default="fodháileadh" tense="Past" dependency="Indep" person="Auto" />
  <tenseForm default="fodháil" tense="Past" dependency="Dep" person="Base" />
  <tenseForm default="fodháileamar" tense="Past" dependency="Dep" person="Pl1" />
  <tenseForm default="fodháileadar" tense="Past" dependency="Dep" person="Pl3" />
  <tenseForm default="fodháileadh" tense="Past" dependency="Dep" person="Auto" />
  <tenseForm default="fodháileadh" tense="PastCont" dependency="Indep" person="Base" />
  <tenseForm default="fodháilinn" tense="PastCont" dependency="Indep" person="Sg1" />
  <tenseForm default="fodháilteá" tense="PastCont" dependency="Indep" person="Sg2" />
  <tenseForm default="fodháilimis" tense="PastCont" dependency="Indep" person="Pl1" />
  <tenseForm default="fodháilidís" tense="PastCont" dependency="Indep" person="Pl3" />
  <tenseForm default="fodháiltí" tense="PastCont" dependency="Indep" person="Auto" />
  <tenseForm default="fodháileadh" tense="PastCont" dependency="Dep" person="Base" />
  <tenseForm default="fodháilinn" tense="PastCont" dependency="Dep" person="Sg1" />
  <tenseForm default="fodháilteá" tense="PastCont" dependency="Dep" person="Sg2" />
  <tenseForm default="fodháilimis" tense="PastCont" dependency="Dep" person="Pl1" />
  <tenseForm default="fodháilidís" tense="PastCont" dependency="Dep" person="Pl3" />
  <tenseForm default="fodháiltí" tense="PastCont" dependency="Dep" person="Auto" />
  <tenseForm default="fodháileann" tense="PresCont" dependency="Indep" person="Base" />
  <tenseForm default="fodháilim" tense="PresCont" dependency="Indep" person="Sg1" />
  <tenseForm default="fodháilimid" tense="PresCont" dependency="Indep" person="Pl1" />
  <tenseForm default="fodháiltear" tense="PresCont" dependency="Indep" person="Auto" />
  <tenseForm default="fodháileann" tense="PresCont" dependency="Dep" person="Base" />
  <tenseForm default="fodháilim" tense="PresCont" dependency="Dep" person="Sg1" />
  <tenseForm default="fodháilimid" tense="PresCont" dependency="Dep" person="Pl1" />
  <tenseForm default="fodháiltear" tense="PresCont" dependency="Dep" person="Auto" />
  <tenseForm default="fodháilfidh" tense="Fut" dependency="Indep" person="Base" />
  <tenseForm default="fodháilfimid" tense="Fut" dependency="Indep" person="Pl1" />
  <tenseForm default="fodháilfear" tense="Fut" dependency="Indep" person="Auto" />
  <tenseForm default="fodháilfidh" tense="Fut" dependency="Dep" person="Base" />
  <tenseForm default="fodháilfimid" tense="Fut" dependency="Dep" person="Pl1" />
  <tenseForm default="fodháilfear" tense="Fut" dependency="Dep" person="Auto" />
  <tenseForm default="fodháilfeadh" tense="Cond" dependency="Indep" person="Base" />
  <tenseForm default="fodháilfinn" tense="Cond" dependency="Indep" person="Sg1" />
  <tenseForm default="fodháilfeá" tense="Cond" dependency="Indep" person="Sg2" />
  <tenseForm default="fodháilfimis" tense="Cond" dependency="Indep" person="Pl1" />
  <tenseForm default="fodháilfidís" tense="Cond" dependency="Indep" person="Pl3" />
  <tenseForm default="fodháilfí" tense="Cond" dependency="Indep" person="Auto" />
  <tenseForm default="fodháilfeadh" tense="Cond" dependency="Dep" person="Base" />
  <tenseForm default="fodháilfinn" tense="Cond" dependency="Dep" person="Sg1" />
  <tenseForm default="fodháilfeá" tense="Cond" dependency="Dep" person="Sg2" />
  <tenseForm default="fodháilfimis" tense="Cond" dependency="Dep" person="Pl1" />
  <tenseForm default="fodháilfidís" tense="Cond" dependency="Dep" person="Pl3" />
  <tenseForm default="fodháilfí" tense="Cond" dependency="Dep" person="Auto" />
  <moodForm default="fodháileadh" mood="Imper" person="Base" />
  <moodForm default="fodháilim" mood="Imper" person="Sg1" />
  <moodForm default="fodháil" mood="Imper" person="Sg2" />
  <moodForm default="fodháilimis" mood="Imper" person="Pl1" />
  <moodForm default="fodháiligí" mood="Imper" person="Pl2" />
  <moodForm default="fodháilidís" mood="Imper" person="Pl3" />
  <moodForm default="fodháiltear" mood="Imper" person="Auto" />
  <moodForm default="fodháile" mood="Subj" person="Base" />
  <moodForm default="fodháilimid" mood="Subj" person="Pl1" />
  <moodForm default="fodháiltear" mood="Subj" person="Auto" />
</verb>
